【裁判字號】    94,易緝,15
【裁判日期】    950615
【裁判案由】    竊盜
【裁判全文】
臺灣宜蘭地方法院刑事判決              94年度易緝字第15號
    公  訴  人  臺灣宜蘭地方法院檢察署檢察官
    被      告  甲○○
上列被告因竊盜案件，經檢察官提起公訴（九十四年度偵字第六
一九號），本院判決如下：
    主  文
甲○○攜帶兇器竊盜，累犯，處有期徒刑柒月。
扣案老虎鉗壹支，沒收之。
    事  實
一、甲○○前因犯殺人未遂案件，經臺灣士林地方法院以八十六
    年度訴字第二七一號判處有期徒刑五年六月確定，民國九十
    二年九月六日縮刑期滿執行完畢。詎仍不知悛悔，竟基於為
    自己不法所有之意圖，於九十四年二月二十四日二十三時許
    ，駕駛車牌號碼ＩＲ—一七０三號自用小貨車，至宜蘭縣員
    山鄉○○路三八八號丙○○住處旁之車庫內，持其所有客觀
    上足以對人之生命、身體造成危害之兇器老虎鉗，先剪斷車
    庫內電表予以竊取，再徒手搬運車庫內之流理檯一組至該部
    自用小貨車上而竊得之。然於同日二十三時五十分許，其已
    將該只電表及流理檯一組搬至其所駕駛之前開自用小貨車上
    並皆置於其實力支配下而欲離去時，即遭駕車返家之丙○○
    察覺且報警當場查獲，並扣得其所有並供行竊電表所用之老
    虎鉗一支。
二、案經宜蘭縣警察局宜蘭分局報告臺灣宜蘭地方法院檢察署檢
    察官偵查起訴。
    理  由
一、訊據被告甲○○固坦承於九十四年二月二十四日二十三時許
    ，駕駛車牌號碼ＩＲ─一七０三號自用小貨車至被害人丙○○前開住處旁車庫之事實不諱，惟矢口否認有持扣案老虎鉗
    竊取電表及徒手竊得流理檯之犯行，辯稱：當日係受友人胡
    宏貴之託始搭載胡宏貴至該處找人，抵達後其便在旁小解，
    丙○○所有之電表及流理檯應係胡宏貴搬至貨車上，其未親
    眼見聞，嗣於丙○○返家查見上情時，因胡宏貴不在場，故
    丙○○便對之毆打等語。然查：
二、然查：
  (一)被告甲○○迭於警詢、偵查及本院於九十四年十二月二十三
    日訊問時，皆坦承其於九十四年二月二十四日二十三時許，
    駕駛車牌號碼ＩＲ—一七０三號自用小貨車至宜蘭縣員山鄉
    ○○路三八八號丙○○住處旁之車庫內，持其所有之老虎鉗
    剪斷電表予以竊取，並徒手將車庫內之流理檯一組搬至該部
    自用小貨車上，欲載往變賣得款花用，惟於同日二十三時五
    十分許竊盜得手而欲離去時，遭返家之丙○○察覺並報警當
    場查獲等情屬實，核與證人即被害人丙○○於警詢及本院審
    理時到庭結證：事發當日其住處旁之車庫未關，返家時見甲○○駕駛之自用小貨車在其車庫內，其所有之流理檯及電表
    已在該部自用小貨車上，甲○○則正在小解，其詢問甲○○
    為何電表及流理檯置放在該部自用小貨車上，甲○○諉稱尋
    友未果，隨後便欲逃離，其見狀始趨前阻止，過程中僅有甲○○一人在場，況其並不認識甲○○所稱之「胡宏貴」，「
    胡宏貴」當時亦不在場等語契合一致，復有贓物認領保管單
    一份存卷足佐，堪認被告甲○○於警詢、偵查及本院準備程
    序中之自白，均係基於其自由意志所為之自白，且與真實相
    符，當可採憑。
  (二)被告甲○○雖於事後翻異前詞，並將竊盜之罪行推諉於「胡
    宏貴」，並聲請傳訊證人乙○○○及胡宏貴到庭證明，然證
    人乙○○○已離開財團法人佛教普門醫院慢性病分院，被告
    甲○○亦無法聯繫等情，業經被告甲○○到庭供陳明確，復
    有財團法人佛教普門醫院慢性病分院九十五年四月二十日佛
    普慢醫字第九五０三八號函附卷足稽；另證人胡宏貴則因長
    期酗酒，現在財團法人佛教普門醫院慢性病分院精神科病房
    接受診治，並因認知功能退化無法自行到院作證之事實，同
    經財團法人佛教普門醫院慢性病分院以九十四年四月二十日
    佛普慢醫字第九五０三八號函覆明確，顯見證人乙○○○及
    胡宏貴均已無法到庭作證甚明。再者，因被告甲○○自警詢
    、偵查及本院九十四年十二月二十三日訊問時，皆從未提及
    事發當時尚有證人乙○○○及胡宏貴在場，且所欲待證之事
    實亦與其於警詢、偵查及本院九十四年十二月二十三日訊問
    時之自白情節無所契合，更與證人即被害人丙○○指證情節
    大相逕庭，而被害人丙○○與被告甲○○素昧平生，復無怨
    懟或過節，衡情論理亦無設詞誣攀被告甲○○於罪之理。從
    而，因證人乙○○○及胡宏貴事實上均已無法傳訊，本院亦
    認皆無傳訊之必要，是被告甲○○所辯：至丙○○住處旁車
    庫係為覓友之故，亦僅在該處小解，不知所駕駛之自用小貨
    車上為何有丙○○所有之電表及流理檯各語，咸屬無由而無
    足採。本件事證已臻明確，被告甲○○之竊盜犯行已堪認定
    ，應予依法論科。
二、按老虎鉗為金屬製器械，質地堅硬，客觀上足以對人之生命
    、身體造成危害，顯屬兇器。是核被告甲○○持其所有之老
    虎鉗剪斷被害人丙○○所有之電表予以竊取，再徒手竊得流
    理檯之所為，係犯刑法第三百二十一條第一項第三款之攜帶
    兇器竊盜罪。又其前因犯殺人未遂案件，經臺灣士林地方法
    院以八十六年度訴字第二七一號判處有期徒刑五年六月確定
    ，九十二年九月六日縮刑期滿執行完畢之事實，則有臺灣高
    等法院被告全國前案紀錄表一份在卷可稽，茲於執行完畢後
    五年內再犯有期徒刑以上之本罪，應依刑法第四十七條累犯
    之規定，加重其刑。爰審酌被告甲○○不思循合法途徑獲取
    財物，竟以行竊方式欲變賣得款花用，嚴重影響社會治安及
    被害人財產法益，且犯後飾詞避究，情節匪淺，再參酌其素
    行、智識程度、犯罪動機、目的、造成被害人財產法益及社
    會整體防衛機制之損害程度等一切情狀，量處如主文所示之
    刑，以示懲儆。末依被告甲○○於偵查及本院九十四年十二
    月二十三日訊問時，均已自承扣案老虎鉗一支乃其所有且供
    行竊電表所用之物等語翔實，足徵其事後翻異前詞空言否認
    扣案老虎鉗為其所有之物之辯詞實無可採。從而，扣案老虎
    鉗一支因屬被告甲○○所有且供行竊所用之物，自應依刑法
    第三十八條第一項第二款之規定併予宣告沒收，特此敘明。
據上論斷，應依刑事訴訟法第二百九十九條第一項前段，刑法三
百二十一條第一項第三款、第四十七條、第三十八條第一項第二
款，判決如主文。
本案經檢察官賴慶祥到庭執行職務
中    華    民    國    95    年    6     月    15    日
                  刑事第三庭審判長法  官  黃永勝
                                  法  官  林楨森
                                  法  官  陳嘉年
以上正本證明與原本無異。
如不服本判決應於收受本判決後10日內向本院提出上訴書狀，其
未敘述上訴理由者，並得於提起上訴後10日內向本院補提理由書
狀(均須按他造當事人之人數附繕本)「切勿逕送上級法院」。
                                  書記官  林嘉萍
中    華    民    國    95    年    6     月    19    日
附錄本案論罪科刑法條全文
刑法第三百二十一條第一項第三款
犯竊盜罪而有左列情形之一者，處六月以上五年以下有期徒刑：
三  攜帶兇器而犯之者。


司法院資訊處製作；財團法人民間司法改革基金會備份。
